【裁判字號】    89,台簡上,28
【裁判日期】    890608
【裁判案由】    給付租金等
【裁判全文】
最高法院民事裁定                                八十九年度台簡上字第二八號
    上  訴  人  乙○○
    訴訟代理人  楊慧如律師
    被 上訴 人  甲○○
    訴訟代理人  鄭淑屏律師
                宣玉華律師
右當事人間請求給付租金等事件，上訴人對於中華民國八十九年三月十七日台灣台北
地方法院第二審判決（八十六年度簡上字第八四號），提起上訴，本院裁定如左：
    主  文
上訴駁回。
第三審訴訟費用由上訴人負擔。
    理  由
按對於簡易訴訟程序之第二審判決，其上訴利益逾民事訴訟法第四百六十六條所定之
額數者，當事人僅得以其適用法規顯有錯誤為理由，逕向最高法院提起上訴，且須經
原裁判法院許可，而該許可，以訴訟事件所涉及之法律見解具有原則上之重要性者為
限，此觀同法第四百三十六條之二第一項、第四百三十六條之三第一項及第二項規定
自明。所謂適用法規顯有錯誤，係指原第二審判決就其取捨證據所確定之事實適用法
規顯有錯誤而言，不包括判決不備理由，理由矛盾及認定事實不當之情形在內。本件
上訴人對於原第二審判決其敗訴部分逕向本院提起上訴，係以：被上訴人對於系爭土
地並無使用收益之權限，其將之出租予伊，應負權利瑕疵擔保責任，在其除去該瑕疵
前，伊得主張同時履行抗辯權，拒絕支付租金。原第二審認伊知悉該瑕疵之存在，不
得主張權利瑕疵之擔保，認事用法顯有錯誤。又被上訴人係無權占有系爭土地，難謂
其權利受有損害而得依不當得利之規定請求伊返還不當得利，原第二審對於伊上開抗
辯何以不足採，未明其理由，且於被上訴人未主張依不當得利之規定為請求下，認
被上訴人雖無權占有系爭土地，仍得請求伊返還不當得利，亦有判決不備理由、理由
矛盾及訴外裁判之情形云云，為其論據。惟查被上訴人係主張其業已終止兩造間之租
賃契約，請求上訴人給付積欠之租金及租約終止後相當於租金之損害金，原第二審依
其請求而為判決，核無訴外裁判之情形。至原第二審判決理由欄記載被上訴人依不當
得利之法律關係請求損害賠償等詞，關於「依不當得利之法律關係」等語，係屬誤寫
，於判決之結果不生影響。再上訴人所陳其他上訴理由，縱令屬實，亦屬原第二審判
決確定事實當否之問題，要與適用法規是否顯有錯誤無涉。且本件經核亦無所涉及之
法律見解，具有原則上之重要性之情事，上訴人逕向本院提起上訴，不合民事訴訟法
第四百三十六條之二第一項及第四百三十六條之三第二項之規定而不應許可，其上訴
難謂合法。
據上論結，本件上訴為不合法，依民事訴訟法第四百三十六條之五第一項、第九十五
條、第七十八條，裁定如主文。
中      華      民      國    八十九    年      六      月      八      日
                              最高法院民事第四庭
                                  審判長法官  林  奇  福
                                        法官  陳  國  禎
                                        法官  李  彥  文
                                        法官  陳  重  瑜
                                        法官  劉  福  聲
      右正本證明與原本無異
                                              書  記  官
中      華      民      國    八十九    年      六      月    二十二    日


司法院資訊處製作；財團法人民間司法改革基金會備份。
